臺灣高等法院臺中分院刑事裁定
110年度抗字第776號

抗  告  人  
即  被  告  詹竣安



上列抗告人因聲請定其應執行刑案件，不服臺灣苗栗地方法院中
華民國110年5月24日裁定（110年度聲字第360號），提起抗告，
本院裁定如下：
    主  文
抗告駁回。
    理  由
一、本件抗告意旨略以：抗告人即被告詹竣安（下稱抗告人）前
    經臺灣臺中地方法院（下稱臺中地院）以108年度訴字第176
    8號刑事判決判處有期徒刑7月、1年9月，經定應執行刑為有
    期徒刑2年，後復經臺灣苗栗地方法院（下稱苗栗地院）以1
    08年度訴字第382號刑事判決判處有期徒刑1年6月，原二案
    判決合計應執行有期徒刑3年6月，經苗栗地院以110年度聲
    字第360號裁定定應執行有期徒刑3年4月，即減刑2月，惟抗
    告人於審判程序中已有悛悔之意，且抗告人之父母已進入銀
    髮高齡，故提起本件抗告，請准予撤銷原裁定，給予抗告人
    更多之減刑等語。
二、按裁判確定前犯數罪者，應併合處罰；數罪併罰，有二裁判
    以上者，依刑法第51條規定，定其應執行之刑；宣告多數有
    期徒刑，於各刑中之最長期以上，各刑合併之刑期以下定其
    刑期，但不得逾30年，刑法第50條第1項本文、第53條、第5
    1條第5款分別定有明文。次按，法律上屬於自由裁量之事項
    ，有其外部性界限及內部性界限，並非概無拘束。依據法律
    之具體規定，法院應在其範圍選擇為適當之裁判者，為外部
    性界限；而法院為裁判時，應考量法律之目的，及法律秩序
    之理念所在者，為內部性界限。法院為裁判時，二者均不得
    有所逾越。又按數罪併罰之定應執行之刑，係出於刑罰經濟
    與責罰相當之考量，並非予以犯罪行為人或受刑人不當之利
    益，為一種特別的量刑過程，相較於刑法第57條所定科刑時
    應審酌之事項係對一般犯罪行為之裁量，定應執行刑之宣告
    ，乃對犯罪行為人本身及所犯各罪之總檢視，除應考量行為
    人所犯數罪反應出之人格特性，並應權衡審酌行為人之責任
    與整體刑法目的及相關刑事政策，在量刑權之法律拘束性原
    則下，依刑法第51條第5款之規定，採限制加重原則，以宣
    告各刑中之最長期為下限，各刑合併之刑期為上限，但最長
    不得逾30年，資為量刑自由裁量權之外部界限，並應受法秩
    序理念規範之比例原則、平等原則、責罰相當原則、重複評
    價禁止原則等自由裁量權之內部抽象價值要求界限之支配，
    使以輕重得宜，罰當其責，俾符合法律授與裁量權之目的，
    以區別數罪併罰與單純數罪之不同，兼顧刑罰衡平原則。再
    法律上屬於自由裁量之事項，有其外部性界限及內部性界限
    ，並非概無拘束。依據法律之具體規定，法院應在其範圍選
    擇為適當之裁判者，為外部性界限；而法院為裁判時，應考
    量法律之目的及法律秩序之理念所在者，為內部性界限。法
    院為裁判時，二者均不得有所踰越。又執行刑之量定，係事
    實審法院之職權，本有自由裁量之餘地，事實審法院所定執
    行刑，倘未逾法定刑範圍，亦無明顯違背正義，要難指摘為
    不當。
三、經查：
㈠、抗告人因犯如附表所示各罪，先後經臺中地院及苗栗地院判
    處如附表所示之刑，均經分別確定在案，有附表所示各該判
    決書及臺灣高等法院被告前案紀錄表在卷可稽。其中附表編
    號1所示之罪，其宣告刑為有期徒刑7月；附表編號2所示之
    罪，其宣告刑為有期徒刑1年9月；附表編號3所示之罪，其
    宣告刑為有期徒刑1年6月。其中如附表編號1至2所示之罪，
    曾經臺中地院以108年度訴字第1768號刑事判決定應執行刑
    為有期徒刑2年確定；又如附表所示各罪宣告刑之總和為有
    期徒刑3年10月，未曾定執行刑之宣告刑與曾定應執行刑之
    總和則為有期徒刑3年6月。臺灣苗栗地方檢察署檢察官向原
    審法院聲請定其應執行之刑，原審法院審核相關卷證，認其
    聲請為正當，爰審酌如附表所示各罪之犯罪態樣、時間間隔
    、侵犯法益，並考量各該罪合併後之不法內涵、罪責原則及
    合併刑罰所生之效果等情狀，依刑事訴訟法第477條第1項，
    刑法第53條、第51條第5款之規定，裁定合併應執行刑為有
    期徒刑3年4月。經核原審所定之應執行刑，係於如附表所示
    各罪宣告刑中之刑期最長之有期徒刑1年9月以上，各刑合併
    之刑期3年10月以下之範圍內，且在曾定應執行刑之刑期總
    和3年6月以下，重新定其應執行刑，從形式上觀察，原審此
    項裁量職權之行使，業於法律授與法院裁量職權目的之範圍
    內，給予抗告人適度之刑罰折扣，尚無違反法律之目的及法
    律秩序之理念所在，且未逾越法律所規定範圍之外部性界限
    ，亦合於裁量之內部性界限，屬法院裁量職權之適法行使。
㈡、抗告意旨雖以前揭言詞指摘原裁定所定應執行刑裁量不當。
    惟按定執行刑係一種特別之量刑過程，乃對犯罪行為人本身
    及所犯各罪之總檢視，除應考量行為人所犯數罪反應出之人
    格特性，並應權衡審酌行為人之責任與整體刑法目的及相關
    刑事政策。本件抗告人於108年1月2日犯持有第三級毒品純
    質淨重20公克以上罪及販賣第三級毒品罪，又於108年1月21
    日犯三人以上共同詐欺取財罪，本院綜衡卷存事證及抗告人
    所犯數罪類型、次數、各罪之侵害法益、個別罪質內容、各
    罪犯罪情節、對其犯罪應予之整體評價等一切情狀，並審酌
    附表編號1、2前已經法院裁定定應執行有期徒刑2年，原裁
    定再就前開已分別判決定應執行刑之各罪，合併定應執行有
    期徒刑3年4月，是原審法院所定執行刑，已屬適度減輕抗告
    人之刑期，其所定應執行刑並未逾越法律所規定之範圍，亦
    無明顯過重而違背比例原則或公平正義之情形，與刑罰經濟
    、刑法定應執行刑之恤刑考量等法律規範目的均無違背，核
    屬原審法院定刑職權之適法行使，於法並無違誤。抗告意旨
    徒執前詞，請求更為較輕之裁定云云，難謂可採。至於抗告
    意旨另稱家庭狀況乙節，均與前開定應執行刑之應審酌事項
    無涉，無從採為審核原審定應執行刑適法性及妥當性之依據
    ，附此敘明。
四、綜上所述，原裁定所定應執行刑，已考量抗告人所犯各罪所
    反應出之人格特性，並權衡審酌其行為責任與整體刑法目的
    及相關刑事政策等因素，而適用限制加重原則之量刑原理，
    給予適度之刑罰折扣，並未逾越量刑裁量之外部界限，亦未
    逾越量刑裁量之內部界限，其就其自由裁量之行使，符合比
    例原則、公平正義原則、法律秩序理念及法律規範目的，難
    謂有何濫用裁量權或失諸過重之違法不當情事。抗告意旨徒
    憑己見，指摘原審所為定應執行刑之裁定不當，請求從輕定
    應執行刑，自無足採，本件抗告核無理由，應予駁回。
五、據上論結，應依刑事訴訟法第412條，裁定如主文。　　
中　　華　　民　　國　　110 　年　　6 　　月　　 23 　日
          刑事第十一庭　審判長法　官　張  意  聰
                              法　官  陳  慧  珊
                              法　官  田  德  煙
以上正本證明與原本無異。
如不服本裁定，得於收受送達5日內向本院提出再抗告書狀 (須
附繕本)。
                              書記官  林  賢  慧 

中　　華　　民　　國　　110 　年　　6 　　月　　 23 　日
 
      【附表】受刑人詹竣安定應執行刑一覽表

編          號            1           2            3 罪          名  毒品危害防制條例持有第三級毒品純質淨重20公克以上 毒品危害防制條例販賣第三級毒品 三人以上共同詐欺取財罪 宣    告    刑  有期徒刑7 月 有期徒刑1 年9 月 有期徒刑1 年6 月   應執行有期徒刑2 年   犯  罪  日  期  108 年1 月2 日 108 年1 月2 日 108 年1 月21日 偵  查  機  關年  度  案  號   臺中地檢署108 年度偵字第8320號、第8323號  苗栗地檢署108 年度偵字第3321號 最後事實審 法    院 臺灣臺中地方法院  臺灣苗栗地方法院  案    號 108 年度訴字第1768號  108 年度訴字第382 號  判決日期 108 年10月25日  109 年8 月26日 確定判決 法    院 臺灣臺中地方法院  臺灣苗栗地方法院  案    號 108 年度訴字第1768號  108 年度訴字第382 號  判決確定日期 108 年11月18日（聲請書誤載為108 年10月25日）  109 年9 月28日 是否為得易科罰金之案件  不得易科罰金、不得易服社會勞動  不得易科罰金、不得易服社會勞動 備          註  臺中地檢署110 年度執更字第922 號  苗栗地檢署109 年度執字第3187號